# IPO企业代持股份还原的会计处理

提问人：yinsha520 时间：2020-03-14 08:05:32
IPO主体公司A的实控人在几年前出资设立了一家公司B，与拟上市的主体构成了同业竞争，现在律师、券商将设立的这家公司B定性为股份代持，应该纳入到拟上市的主体中，并且补了实控人与A之间代持协议。设立时，B的投资额为 1000 万，并进来时点B的净资产为 500 万，现在A公司还原长投时，公司借长投 500 万，贷其他应付 500 万。
请问陈版这样处理对吗？另外B公司亏损的 500 万，在A公司的账面该如何体现

回答人：chenyiwei
既然已经明确为代持，则从B公司设立时起就应纳入A的合并报表范围，B历史上的亏损应体现在A的利润表中，并影响A合并报表层面的留存收益。
你说的“并进来时点B的净资产为 500 万，现在A公司还原长投时，公司借长投 500 万，贷其他应付 500 万”的做法不合理，分录金额应为初始投资额 1000 万元。如果该 1000 万元最终无需支付，则转入资本公积。